---
title: "R Notebook"
output: html_notebook
---

# Setup

```{r libraries,message=F}
library(RMySQL)
# library(dbConnect)
library(dplyr)
library(reshape2)
library(openxlsx)
library(ggplot2)
library(RJDBC)
```

```{r connection}
con = dbConnect(MySQL(),user='pnab-consulta',password='20!pnAb',
                dbname='pnab',host='192.168.150.105')
```

```{r info}
info<-dbGetQuery(con,"select * from INFORMATION_SCHEMA.TABLES")

info[info$TABLE_TYPE=="BASE TABLE",] %>%
  select(TABLE_NAME) %>% unique %>% c
```

# Extração de dados

tabela *bio-cefalopode* cujo id esteja no *amostra_especie* cujo id esteja no 

```{sql connection = con, output.var = bio_ceph}
create temporary table batata(
select * from especie_generica p1
  where p1.cod_fao = 'OCC') 
select * from amostra_especie p2
  where p2.especie = batata.id


```

```{sql connection = con, output.var = caca}
select * from amostra_especie p2
 -- where  p2.especie = 'OCC'
```


```{sql connection = con, output.var = porra}
select * from bio_cefalopode p1,
              amostra_especie p2,
              caixa p3,
              denominacao p4
        where p2.especie = 'OCC'
```

```{r}
names(bio_ceph)
bio_ceph %>% filter()
```

# Compra de dados???

```{r}
#Cephalopods#
compra_dados_sppfc <- dbGetQuery(con,"select a.id_viagem,a.id_origem,a.id_denominacao,a.id_caixa,a.id_spp,a.id_indiv,a.Sampling_type,
                       a.regiao,a.data_fin,a.data_venda,a.trim,a.ano,a.nome_navio,a.matricula,a.cfr,a.lota,a.iporto,
                       a.peso_vendido,a.cat_com,a.denominacao,a.estrategia_amostragem,a.peso_total_dom,a.peso_amostrado_dom,a.n_caixas,
                       a.n_caixas_amostradas,a.especie_am,a.peso_total_caixa,a.peso_am_caixa,a.n_total_caixa,a.n_amostrados_caixa,
                       a.peso_total_spp,a.n_total_spp,a.peso_am_spp,a.n_amostrado_comprimentos,a.n_machos_tot,a.n_femeas_tot,a.n_indeterminados_tot,
                       a.n_nao_observados_tot,a.peso_machos_amostr,a.peso_femeas_amostr,a.peso_indeterminados_amostr,a.num_observacao,
                       a.sexo,b.escala_mat,b.desig estado_maturacao,
            		       a.comp_total,a.peso_total,a.recolha_gonada,a.recolha_otolito,a.recolha_escamas,a.recolha_ilicio,
            		       a.recolha_vertebras,a.recolha_raio_barbatana,a.recolha_espinhos_dorsais,a.recolha_espinhos_caudais,
            		       a.recolha_estatolitos,a.recolha_siba,a.recolha_bastonetes,a.recolha_bicos,a.obs,
                       a.comp_manto,a.peso_eviscerado,a.peso_gonada,
            		       a.peso_gonada_fixado,a.m_peso_complex_espermatoforico,a.estado_replecao_estomago,a.fecundada,
            		       a.peso_gland_digestiva,a.comp_testiculo,a.peso_testiculo,a.peso_gland_nidamentar_c_acessoria,
            		       a.peso_ovario,a.peso_oviducto_proximal,a.peso_ovario_c_oviducto,a.peso_gland_oviducal,
            		       a.peso_oviducto_distal,a.peso_gland_ovi_c_ovi_distal,a.estimacao_fecundidade,a.fecundidade
            		       from
            		       (select p1.id id_viagem,p2.id id_origem,p3.id id_denominacao,p6.id id_caixa,p7.id id_spp,p11.id id_indiv,
                       case when p6.caixa_comprada=1 then 'Vendor' else 'Market' end Sampling_type,
                       case when rpo.desig = 'Norte' then 'NW' when rpo.desig = 'Centro' then 'SW' else rpo.desig end regiao,
                       p1.data_fin,p2.data data_venda,case when substr(p2.data,6,2) in ('01','02','03') then '1' when substr(p2.data,6,2) in ('04','05','06') then '2'
                       when substr(p2.data,6,2) in ('07','08','09') then '3' else '4' end trim,DATE_FORMAT(p2.data, '%Y') ano,
                       emb.nome nome_navio,emb.matricula,emb.cfr,por.nome lota,por.codigo_slv iporto,
                       cast(p2.peso_vendido as DECIMAL(10,2)) peso_vendido,
                       p4.desig cat_com,p5.desig denominacao,est_am.desig estrategia_amostragem,cast(p3.peso_total as DECIMAL(10,2)) peso_total_dom,
                       cast(p3.peso_amostrado as DECIMAL(10,2)) peso_amostrado_dom,cast(p3.n_caixas as DECIMAL(10,0)) n_caixas,
                       cast(p3.n_caixas_amostradas as DECIMAL(10,0)) n_caixas_amostradas,p8.cod_fao especie_am,cast(p6.peso_total as DECIMAL(10,2)) peso_total_caixa,
                       cast(p6.peso_amostrado as DECIMAL(10,2)) peso_am_caixa,
                        cast(p6.n_total as DECIMAL(10,0)) n_total_caixa,cast(p6.n_amostrados as DECIMAL(10,0)) n_amostrados_caixa,
                       cast(p7.peso_total as DECIMAL(10,2)) peso_total_spp,cast(p7.n_total as DECIMAL(10,0)) n_total_spp,
                       cast(p7.peso_amostrado_comprimentos as DECIMAL(10,2)) peso_am_spp,
                       cast(p7.n_amostrado_comprimentos as DECIMAL(10,0)) n_amostrado_comprimentos,
                       p7.n_machos n_machos_tot,p7.n_femeas n_femeas_tot,p7.n_indeterminados n_indeterminados_tot,
                       p7.n_nao_observados n_nao_observados_tot,p7.peso_machos_amostr,p7.peso_femeas_amostr,p7.peso_indeterminados_amostr,p11.num_observacao,
                       case when cast(p11.sexo as CHAR)='1' then 'M' when cast(p11.sexo as CHAR)='2' then 'F' when cast(p11.sexo as CHAR)='3' then 'I' 
                       when cast(p11.sexo as CHAR)='3' then 'H' when cast(p11.sexo as CHAR)='4' then 'Nobs' end sexo,
                       p11.estado_maturacao,cast(p11.comp_total as DECIMAL(10,2)) comp_total,cast(p11.peso_total as DECIMAL(10,2)) peso_total,
                       p11.recolha_gonada,p11.recolha_otolito,p11.recolha_escamas,p11.recolha_ilicio,p11.recolha_vertebras,p11.recolha_raio_barbatana,
                       p11.recolha_espinhos_dorsais,p11.recolha_espinhos_caudais,p11.recolha_estatolitos,p11.recolha_siba,p11.recolha_bastonetes,p11.recolha_bicos,p11.obs,
                       cast(p12.comp_manto as DECIMAL(10,2)) comp_manto,cast(p12.peso_eviscerado as DECIMAL(10,2)) peso_eviscerado,
          					   cast(p12.peso_gonada as DECIMAL(10,2)) peso_gonada,cast(p12.peso_gonada_fixado as DECIMAL(10,2)) peso_gonada_fixado,
          					   p12.m_peso_complex_espermatoforico,p12.estado_replecao_estomago,p12.fecundada,
          					   cast(p12.peso_gland_digestiva as DECIMAL(10,2)) peso_gland_digestiva,cast(p12.comp_testiculo as DECIMAL(10,2)) comp_testiculo,
          					   cast(p12.peso_testiculo as DECIMAL(10,2)) peso_testiculo,cast(p12.peso_gland_nidamentar_c_acessoria as DECIMAL(10,2)) peso_gland_nidamentar_c_acessoria,
          					   cast(p12.peso_ovario as DECIMAL(10,2)) peso_ovario,cast(p12.peso_oviducto_proximal as DECIMAL(10,2)) peso_oviducto_proximal,
          					   cast(p12.peso_ovario_c_oviducto as DECIMAL(10,2)) peso_ovario_c_oviducto,cast(p12.peso_gland_oviducal as DECIMAL(10,2)) peso_gland_oviducal,
          					   cast(p12.peso_oviducto_distal as DECIMAL(10,2)) peso_oviducto_distal,
          					   cast(p12.peso_gland_ovi_c_ovi_distal as DECIMAL(10,2)) peso_gland_ovi_c_ovi_distal,p12.estimacao_fecundidade,p12.fecundidade
                       from pnab.viagem p1,pnab.venda p2,pnab.embarcacao emb,porto por,pnab.regiao_porto rpo,pnab.denominacao p3,pnab.cat_comercial p4,
                       pnab.denominacao_comercial p5,pnab.caixa p6,pnab.amostra_especie p7,pnab.especie_generica p8,pnab.individuo p11,pnab.bio_cefalopode p12,
                       pnab.estrat_amostragem est_am
                       where p2.viagem=p1.id and emb.id=p1.embarcacao and por.id=p2.porto and rpo.id=por.regiao and p2.id=p3.origem and p4.id=p3.cat_comercial 
                       and p3.denominacao_comercial=p5.id and p6.denominacao=p3.id and p7.caixa=p6.id and p7.especie=p8.id and p11.amostra=p7.id
                       and p11.id=p12.id and p3.estrat_amostragem=est_am.id and p8.cod_fao='OCC'
                       UNION ALL
                       select p1.id id_viagem,p2.id id_origem,p3.id id_denominacao,p6.id id_caixa,p7.id id_spp,p11.id id_indiv,'OnBoard' Sampling_type,
                       case when rpo.desig = 'Norte' then 'NW' when rpo.desig = 'Centro' then 'SW' else rpo.desig end regiao,
                       p1.data_fin,null data_venda,case when substr(p1.data_fin,6,2) in ('01','02','03') then '1' when substr(p1.data_fin,6,2) in ('04','05','06') then '2'
                       when substr(p1.data_fin,6,2) in ('07','08','09') then '3' else '4' end trim,DATE_FORMAT(p1.data_fin, '%Y') ano,
                       emb.nome nome_navio,emb.matricula,emb.cfr,por.nome lota,por.codigo_slv iporto,
                       null peso_vendido,p4.desig cat_com,p5.desig denominacao,est_am.desig estrategia_amostragem,cast(p3.peso_total as DECIMAL(10,2)) peso_total_dom,
                       cast(p3.peso_amostrado as DECIMAL(10,2)) peso_amostrado_dom,cast(p3.n_caixas as DECIMAL(10,0)) n_caixas,
                       cast(p3.n_caixas_amostradas as DECIMAL(10,0)) n_caixas_amostradas,p8.cod_fao especie_am,cast(p6.peso_total as DECIMAL(10,2)) peso_total_caixa,
                       cast(p6.peso_amostrado as DECIMAL(10,2)) peso_am_caixa,
                       cast(p6.n_total as DECIMAL(10,0)) n_total_caixa,cast(p6.n_amostrados as DECIMAL(10,0)) n_amostrados_caixa,
                       cast(p7.peso_total as DECIMAL(10,2)) peso_total_spp,cast(p7.n_total as DECIMAL(10,0)) n_total_spp,
                       cast(p7.peso_amostrado_comprimentos as DECIMAL(10,2)) peso_am_spp,
                       cast(p7.n_amostrado_comprimentos as DECIMAL(10,0)) n_amostrado_comprimentos,
                       p7.n_machos n_machos_tot,p7.n_femeas n_femeas_tot,p7.n_indeterminados n_indeterminados_tot,
                       p7.n_nao_observados n_nao_observados_tot,p7.peso_machos_amostr,p7.peso_femeas_amostr,p7.peso_indeterminados_amostr,p11.num_observacao,
                       case when cast(p11.sexo as CHAR)='1' then 'M' when cast(p11.sexo as CHAR)='2' then 'F' when cast(p11.sexo as CHAR)='3' then 'I' 
                       when cast(p11.sexo as CHAR)='3' then 'H' when cast(p11.sexo as CHAR)='4' then 'Nobs' end sexo,
                       p11.estado_maturacao,cast(p11.comp_total as DECIMAL(10,2)) comp_total,cast(p11.peso_total as DECIMAL(10,2)) peso_total,
                       p11.recolha_gonada,p11.recolha_otolito,p11.recolha_escamas,p11.recolha_ilicio,p11.recolha_vertebras,p11.recolha_raio_barbatana,
                       p11.recolha_espinhos_dorsais,p11.recolha_espinhos_caudais,p11.recolha_estatolitos,p11.recolha_siba,p11.recolha_bastonetes,p11.recolha_bicos,p11.obs,
                       cast(p12.comp_manto as DECIMAL(10,2)) comp_manto,cast(p12.peso_eviscerado as DECIMAL(10,2)) peso_eviscerado,
          					   cast(p12.peso_gonada as DECIMAL(10,2)) peso_gonada,cast(p12.peso_gonada_fixado as DECIMAL(10,2)) peso_gonada_fixado,
          					   p12.m_peso_complex_espermatoforico,p12.estado_replecao_estomago,p12.fecundada,
          					   cast(p12.peso_gland_digestiva as DECIMAL(10,2)) peso_gland_digestiva,cast(p12.comp_testiculo as DECIMAL(10,2)) comp_testiculo,
          					   cast(p12.peso_testiculo as DECIMAL(10,2)) peso_testiculo,cast(p12.peso_gland_nidamentar_c_acessoria as DECIMAL(10,2)) peso_gland_nidamentar_c_acessoria,
          					   cast(p12.peso_ovario as DECIMAL(10,2)) peso_ovario,cast(p12.peso_oviducto_proximal as DECIMAL(10,2)) peso_oviducto_proximal,
          					   cast(p12.peso_ovario_c_oviducto as DECIMAL(10,2)) peso_ovario_c_oviducto,cast(p12.peso_gland_oviducal as DECIMAL(10,2)) peso_gland_oviducal,
          					   cast(p12.peso_oviducto_distal as DECIMAL(10,2)) peso_oviducto_distal,
          					   cast(p12.peso_gland_ovi_c_ovi_distal as DECIMAL(10,2)) peso_gland_ovi_c_ovi_distal,p12.estimacao_fecundidade,p12.fecundidade
                       from pnab.viagem p1,pnab.lance p2,pnab.embarcacao emb,porto por,pnab.regiao_porto rpo,pnab.denominacao p3,pnab.cat_comercial p4,
                       pnab.denominacao_comercial p5,pnab.caixa p6,pnab.amostra_especie p7,pnab.especie_generica p8,pnab.individuo p11,pnab.bio_cefalopode p12,
                       pnab.estrat_amostragem est_am
                       where p2.viagem=p1.id and emb.id=p1.embarcacao and por.id=p1.porto_fin and rpo.id=por.regiao and p2.id=p3.origem and p4.id=p3.cat_comercial 
                       and p3.denominacao_comercial=p5.id and p6.denominacao=p3.id and p7.caixa=p6.id and p7.especie=p8.id and p11.amostra=p7.id
                       and p11.id=p12.id and p3.estrat_amostragem=est_am.id and p8.cod_fao='OCC'
                       )a
                       LEFT JOIN /*maturacoes*/
                       (select p1.id,p1.desig,p2.desig escala_mat from pnab.estado_maturacao p1,pnab.escala_estado_maturacao p2 where p2.id=p1.escala) b
                       ON b.id=a.estado_maturacao")
```

# Lotas - comprimentos concurrent sampling

```{r}

```




# Conversao pesos OCC

```{r}
#PESOS#
#conversao pesos OCC#
lota_pesos_comp_polvos <- dbGetQuery(con,"select p1.id id_viagem,p2.id id_venda,p3.id id_denominacao,p6.id id_caixa,p7.id id_spp,p9.id id_comp,
                           case when rpo.desig = 'Norte' then 'NW' when rpo.desig = 'Centro' then 'SW' else rpo.desig end zona,
                           p1.data_fin,p2.data data_venda,emb.nome nome_navio,emb.matricula,emb.cfr,por.nome lota,por.codigo_slv codporto,
                           case when p1.id in (select x.viagem id from (select z.viagem,count(*) contagem from pnab.viagem_metier z group by z.viagem)x where x.contagem <> 1) 
                           then 'MIS_MIS_0_0_0' else met.desig end arte_eu,p2.peso_vendido,p4.desig cat_com,p5.desig denominacao,
                           cast(substr(p2.data,6,2) as decimal(5,0)) mes,cast(substr(p2.data,1,4) as decimal(5,0)) ano,
                           p3.peso_total peso_total_dom,p3.peso_amostrado peso_amostrado_dom,p3.n_caixas,p3.n_caixas_amostradas,p8.cod_fao especie_am,
                           p6.peso_total peso_total_caixa,p6.peso_amostrado peso_am_caixa,p6.n_total n_total_caixa,p6.n_amostrados n_amostrados_caixa,
                           p7.peso_total peso_total_spp,p7.n_total n_total_spp,(case when p7.peso_amostrado_comprimentos is null then 0 else cast(p7.peso_amostrado_comprimentos as decimal(10,2)) end)+
                           (case when p7.peso_amostrado_pesos is null then 0 else cast(p7.peso_amostrado_pesos as decimal(10,0)) end) peso_am_spp,
                           (case when p7.n_amostrado_comprimentos is null then 0 else cast(p7.n_amostrado_comprimentos as decimal(10,0)) end)+
			                     (case when p7.n_amostrado_pesos is null then 0 else cast(p7.n_amostrado_pesos as decimal(10,0)) end) n_amostrado_comprimentos ,
                           p7.n_machos n_machos_tot,p7.n_femeas n_femeas_tot,p7.n_indeterminados n_indeterminados_tot,p7.n_nao_observados n_nao_observados_tot,
                           p7.peso_machos_amostr,p7.peso_femeas_amostr,p7.peso_indeterminados_amostr,
                           p9.classe_comp,p9.n_machos,p9.n_femeas,p9.n_indeterminados,p9.n_nao_observados,p9.peso_machos,p9.peso_femeas,p9.peso_indeterminados,
                           p9.peso_nao_observados
                           from pnab.viagem p1,pnab.venda p2,pnab.embarcacao emb,pnab.porto por,pnab.regiao_porto rpo,pnab.viagem_metier v_met,pnab.metier met,
                           pnab.denominacao p3,pnab.cat_comercial p4,pnab.denominacao_comercial p5,
                           pnab.caixa p6,pnab.amostra_especie p7,pnab.especie_generica p8,pnab.comprimentos p9
                           where p2.viagem=p1.id and v_met.viagem=p1.id and v_met.metier=met.id
                           and emb.id=p1.embarcacao and por.id=p2.porto and rpo.id=por.regiao and p2.id=p3.origem and p4.id=p3.cat_comercial 
                           and p5.id=p3.denominacao_comercial and p7.caixa=p6.id and p7.especie=p8.id and p9.amostra=p7.id
                           and p6.denominacao=p3.id and p3.estrat_amostragem=1
                           and p3.estrat_amostragem not in (2,3,4) and p3.cat_comercial <> 0 and p1.id not in (select viagem id from pnab.viagem_regiao where regiao <> 5) 
                           and p9.n_nao_observados is not null and p8.cod_fao='OCC' 
                           and p2.data between '2017-01-01' and '2018-12-31' 
                           UNION ALL /*ver viagens sem metier*/
                           select p1.id id_viagem,p2.id id_venda,p3.id id_denominacao,p6.id id_caixa,p7.id id_spp,p9.id id_comp,
                           case when rpo.desig = 'Norte' then 'NW' when rpo.desig = 'Centro' then 'SW' else rpo.desig end zona,
                           p1.data_fin,p2.data data_venda,emb.nome nome_navio,emb.matricula,emb.cfr,por.nome lota,por.codigo_slv codporto,
                           'MIS_MIS_0_0_0' arte_eu,p2.peso_vendido,p4.desig cat_com,p5.desig denominacao,
                           cast(substr(p2.data,6,2) as decimal(5,0)) mes,cast(substr(p2.data,1,4) as decimal(5,0)) ano,
                           p3.peso_total peso_total_dom,p3.peso_amostrado peso_amostrado_dom,p3.n_caixas,p3.n_caixas_amostradas,p8.cod_fao especie_am,
                           p6.peso_total peso_total_caixa,p6.peso_amostrado peso_am_caixa,p6.n_total n_total_caixa,p6.n_amostrados n_amostrados_caixa,
                           p7.peso_total peso_total_spp,p7.n_total n_total_spp,(case when p7.peso_amostrado_comprimentos is null then 0 else cast(p7.peso_amostrado_comprimentos as decimal(10,2)) end)+
                           (case when p7.peso_amostrado_pesos is null then 0 else cast(p7.peso_amostrado_pesos as decimal(10,0)) end) peso_am_spp,
                           (case when p7.n_amostrado_comprimentos is null then 0 else cast(p7.n_amostrado_comprimentos as decimal(10,0)) end)+
			                     (case when p7.n_amostrado_pesos is null then 0 else cast(p7.n_amostrado_pesos as decimal(10,0)) end) n_amostrado_comprimentos ,
                           p7.n_machos n_machos_tot,p7.n_femeas n_femeas_tot,p7.n_indeterminados n_indeterminados_tot,p7.n_nao_observados n_nao_observados_tot,
                           p7.peso_machos_amostr,p7.peso_femeas_amostr,p7.peso_indeterminados_amostr,
                           p9.classe_comp,p9.n_machos,p9.n_femeas,p9.n_indeterminados,p9.n_nao_observados,p9.peso_machos,p9.peso_femeas,p9.peso_indeterminados,
                           p9.peso_nao_observados
                           from pnab.viagem p1,pnab.venda p2,pnab.embarcacao emb,pnab.porto por,pnab.regiao_porto rpo,pnab.denominacao p3,pnab.cat_comercial p4,
                           pnab.denominacao_comercial p5,pnab.caixa p6,pnab.amostra_especie p7,pnab.especie_generica p8,pnab.comprimentos p9
                           where p2.viagem=p1.id and emb.id=p1.embarcacao and por.id=p2.porto and rpo.id=por.regiao and p2.id=p3.origem and p4.id=p3.cat_comercial 
                           and p5.id=p3.denominacao_comercial and p7.caixa=p6.id and p7.especie=p8.id and p9.amostra=p7.id
                           and p6.denominacao=p3.id and p3.estrat_amostragem=1
                           and p3.estrat_amostragem not in (2,3,4) and p3.cat_comercial <> 0 and p1.id not in (select viagem id from pnab.viagem_regiao where regiao <> 5) 
                           and p9.n_nao_observados is not null and p8.cod_fao='OCC' 
                           and p2.data between '2019-01-01' and '2019-12-31' 
                           and p1.id not in
                           (select distinct p1.id
                           from pnab.viagem p1,pnab.venda p2,pnab.embarcacao emb,pnab.porto por,pnab.regiao_porto rpo,pnab.viagem_metier v_met,pnab.metier met,
                           pnab.denominacao p3,pnab.cat_comercial p4,pnab.denominacao_comercial p5,
                           pnab.caixa p6,pnab.amostra_especie p7,pnab.especie_generica p8,pnab.comprimentos p9
                           where p2.viagem=p1.id and v_met.viagem=p1.id and v_met.metier=met.id
                           and emb.id=p1.embarcacao and por.id=p2.porto and rpo.id=por.regiao and p2.id=p3.origem and p4.id=p3.cat_comercial 
                           and p5.id=p3.denominacao_comercial and p7.caixa=p6.id and p7.especie=p8.id and p9.amostra=p7.id
                           and p6.denominacao=p3.id and p3.estrat_amostragem=1
                           and p3.estrat_amostragem not in (2,3,4) and p3.cat_comercial <> 0 and p1.id not in (select viagem id from pnab.viagem_regiao where regiao <> 5) 
                           and p8.cod_fao='OCC' 
                           and p2.data between '2019-01-01' and '2019-12-31')
                           UNION ALL /*juntar pesos aos comprimentos*/
                           select 
                           p0.id_viagem,p0.id_venda,p0.id_denominacao,p0.id_caixa,p0.id_spp,null id_comp,p0.zona,p0.data_fin,p0.data_venda,p0.nome_navio,p0.matricula,p0.cfr,p0.lota,p0.codporto,p0.arte_eu,
                           p0.peso_vendido,p0.cat_com,p0.denominacao,p0.mes,p0.ano,p0.peso_total_dom,p0.peso_amostrado_dom,p0.n_caixas,p0.n_caixas_amostradas,p0.especie_am,p0.peso_total_caixa,
                           p0.peso_am_caixa,p0.n_total_caixa,p0.n_amostrados_caixa,
                           p0.peso_total_spp,p0.n_total_spp,p0.peso_am_spp,p0.n_amostrado_comprimentos,p0.n_machos_tot,p0.n_femeas_tot,p0.n_indeterminados_tot,p0.n_nao_observados_tot,
                           p0.peso_machos_amostr,p0.peso_femeas_amostr,p0.peso_indeterminados_amostr,
                           p0.cclasse classe_comp,null n_machos,null n_femeas,null n_indeterminados,count(*) n_nao_observados,null peso_machos,null peso_femeas,null peso_indeterminados,
                           sum(p0.peso_total) peso_nao_observados
                           from
                           (select p1.id id_viagem,p2.id id_venda,p3.id id_denominacao,p6.id id_caixa,p7.id id_spp,p9.id id_comp,
                           case when rpo.desig = 'Norte' then 'NW' when rpo.desig = 'Centro' then 'SW' else rpo.desig end zona,
                           p1.data_fin,p2.data data_venda,emb.nome nome_navio,emb.matricula,emb.cfr,por.nome lota,por.codigo_slv codporto,
                           case when p1.id in (select x.viagem id from (select z.viagem,count(*) contagem from pnab.viagem_metier z group by z.viagem)x where x.contagem <> 1) 
                           then 'MIS_MIS_0_0_0' else met.desig end arte_eu,p2.peso_vendido,p4.desig cat_com,p5.desig denominacao,
                           cast(substr(p2.data,6,2) as decimal(5,0)) mes,cast(substr(p2.data,1,4) as decimal(5,0)) ano,
                           p3.peso_total peso_total_dom,p3.peso_amostrado peso_amostrado_dom,p3.n_caixas,p3.n_caixas_amostradas,p8.cod_fao especie_am,
                           p6.peso_total peso_total_caixa,p6.peso_amostrado peso_am_caixa,p6.n_total n_total_caixa,p6.n_amostrados n_amostrados_caixa,
                           p7.peso_total peso_total_spp,p7.n_total n_total_spp,(case when p7.peso_amostrado_comprimentos is null then 0 else cast(p7.peso_amostrado_comprimentos as decimal(10,2)) end)+
                           (case when p7.peso_amostrado_pesos is null then 0 else cast(p7.peso_amostrado_pesos as decimal(10,2)) end) peso_am_spp,
                           (case when p7.n_amostrado_comprimentos is null then 0 else cast(p7.n_amostrado_comprimentos as decimal(10,0)) end)+
			                     (case when p7.n_amostrado_pesos is null then 0 else cast(p7.n_amostrado_pesos as decimal(10,0)) end) n_amostrado_comprimentos ,
                           p7.n_machos n_machos_tot,p7.n_femeas n_femeas_tot,p7.n_indeterminados n_indeterminados_tot,p7.n_nao_observados n_nao_observados_tot,
                           p7.peso_machos_amostr,p7.peso_femeas_amostr,p7.peso_indeterminados_amostr,
                           p9.peso_total,ROUND((POWER((p9.peso_total/0.0084826085),1/2.3721375079))/10,4) comp_indiv,
                           case when (case when substr(cast(ROUND((POWER((p9.peso_total/0.0084826085),1/2.3721375079))/10,2) as character),-2,2) between 0 and 49 then 0
                           when substr(cast(ROUND((POWER((p9.peso_total/0.0084826085),1/2.3721375079))/10,2) as character),-2,2) >= 50 then 5 end)=5 then
                           substr(cast(ROUND((POWER((p9.peso_total/0.0084826085),1/2.3721375079))/10,2) as character),-5,2)+0.5 else 
                           ROUND((POWER((p9.peso_total/0.0084826085),1/2.3721375079))/10,0) end cclasse
                           from pnab.viagem p1,pnab.venda p2,pnab.embarcacao emb,pnab.porto por,pnab.regiao_porto rpo,pnab.viagem_metier v_met,pnab.metier met,
                           pnab.denominacao p3,pnab.cat_comercial p4,pnab.denominacao_comercial p5,
                           pnab.caixa p6,pnab.amostra_especie p7,pnab.especie_generica p8,pnab.individuo p9
                           where p2.viagem=p1.id and v_met.viagem=p1.id and v_met.metier=met.id
                           and emb.id=p1.embarcacao and por.id=p2.porto and rpo.id=por.regiao and p2.id=p3.origem and p4.id=p3.cat_comercial 
                           and p5.id=p3.denominacao_comercial and p7.caixa=p6.id and p7.especie=p8.id and p9.amostra=p7.id
                           and p6.denominacao=p3.id and p3.estrat_amostragem=1
                           and p3.estrat_amostragem not in (2,3,4) and p3.cat_comercial <> 0 and p1.id not in (select viagem id from pnab.viagem_regiao where regiao <> 5) 
                           and p8.cod_fao='OCC' 
                           and p2.data between '2019-01-01' and '2019-12-31' 
                           )p0
                           group by p0.id_viagem,p0.id_venda,p0.id_denominacao,p0.id_caixa,p0.id_spp,null,p0.zona,p0.data_fin,p0.data_venda,p0.nome_navio,p0.matricula,p0.cfr,p0.lota,p0.codporto,p0.arte_eu,
                           p0.peso_vendido,p0.cat_com,p0.denominacao,p0.mes,p0.ano,p0.peso_total_dom,p0.peso_amostrado_dom,p0.n_caixas,p0.n_caixas_amostradas,p0.especie_am,p0.peso_total_caixa,
                           p0.peso_am_caixa,p0.n_total_caixa,p0.n_amostrados_caixa,
                           p0.peso_total_spp,p0.n_total_spp,p0.peso_am_spp,p0.n_amostrado_comprimentos,p0.n_machos_tot,p0.n_femeas_tot,p0.n_indeterminados_tot,p0.n_nao_observados_tot,
                           p0.peso_machos_amostr,p0.peso_femeas_amostr,p0.peso_indeterminados_amostr,
                           p0.cclasse,null,null,null,null,null,null")
```

# Biológicas

```{sql connection = con, output.var = bio_naut}
select a.id_viagem,
       a.id_origem,
       a.id_denominacao,
       a.id_caixa,
       a.id_spp,
       a.id_indiv,
       a.Sampling_type,
       a.regiao,
       a.data_fin,
       a.data_venda,
       a.trim,
       a.ano,
       a.nome_navio,
       a.matricula,
       a.cfr,
       a.lota,
       a.iporto,
       a.peso_vendido,
       a.cat_com,
       a.denominacao,
       a.estrategia_amostragem,
       a.peso_total_dom,
       a.peso_amostrado_dom,
       a.n_caixas,
       a.n_caixas_amostradas,
       a.especie_am,
       a.peso_total_caixa,
       a.peso_am_caixa,
       a.n_total_caixa,
       a.n_amostrados_caixa,
       a.peso_total_spp,
       a.n_total_spp,
       a.peso_am_spp,
       a.n_amostrado_comprimentos,
       a.n_machos_tot,
       a.n_femeas_tot,
       a.n_indeterminados_tot,
       a.n_nao_observados_tot,
       a.peso_machos_amostr,
       a.peso_femeas_amostr,
       a.peso_indeterminados_amostr,
       a.num_observacao,
       a.sexo,b.escala_mat,
       b.desig estado_maturacao,
       a.comp_total,
       a.peso_total,
       a.recolha_gonada,
       a.recolha_otolito,
       a.recolha_escamas,
       a.recolha_ilicio,
       a.recolha_vertebras,
       a.recolha_raio_barbatana,
       a.recolha_espinhos_dorsais,
       a.recolha_espinhos_caudais,
       a.recolha_estatolitos,
       a.recolha_siba,
       a.recolha_bastonetes,
       a.recolha_bicos,a.obs,
       a.comp_manto,
       a.peso_eviscerado,
       a.peso_gonada,
            		       a.peso_gonada_fixado,a.m_peso_complex_espermatoforico,a.estado_replecao_estomago,a.fecundada,
            		       a.peso_gland_digestiva,a.comp_testiculo,a.peso_testiculo,a.peso_gland_nidamentar_c_acessoria,
            		       a.peso_ovario,a.peso_oviducto_proximal,a.peso_ovario_c_oviducto,a.peso_gland_oviducal,
            		       a.peso_oviducto_distal,a.peso_gland_ovi_c_ovi_distal,a.estimacao_fecundidade,a.fecundidade
            		       from
            		       (select p1.id id_viagem,p2.id id_origem,p3.id id_denominacao,p6.id id_caixa,p7.id id_spp,p11.id id_indiv,
                       case when p6.caixa_comprada=1 then 'Vendor' else 'Market' end Sampling_type,
                       case when rpo.desig = 'Norte' then 'NW' when rpo.desig = 'Centro' then 'SW' else rpo.desig end regiao,
                       p1.data_fin,p2.data data_venda,case when substr(p2.data,6,2) in ('01','02','03') then '1' when substr(p2.data,6,2) in ('04','05','06') then '2'
                       when substr(p2.data,6,2) in ('07','08','09') then '3' else '4' end trim,DATE_FORMAT(p2.data, '%Y') ano,
                       emb.nome nome_navio,emb.matricula,emb.cfr,por.nome lota,por.codigo_slv iporto,
                       cast(p2.peso_vendido as DECIMAL(10,2)) peso_vendido,
                       p4.desig cat_com,p5.desig denominacao,est_am.desig estrategia_amostragem,cast(p3.peso_total as DECIMAL(10,2)) peso_total_dom,
                       cast(p3.peso_amostrado as DECIMAL(10,2)) peso_amostrado_dom,cast(p3.n_caixas as DECIMAL(10,0)) n_caixas,
                       cast(p3.n_caixas_amostradas as DECIMAL(10,0)) n_caixas_amostradas,p8.cod_fao especie_am,cast(p6.peso_total as DECIMAL(10,2)) peso_total_caixa,
                       cast(p6.peso_amostrado as DECIMAL(10,2)) peso_am_caixa,
                        cast(p6.n_total as DECIMAL(10,0)) n_total_caixa,cast(p6.n_amostrados as DECIMAL(10,0)) n_amostrados_caixa,
                       cast(p7.peso_total as DECIMAL(10,2)) peso_total_spp,cast(p7.n_total as DECIMAL(10,0)) n_total_spp,
                       cast(p7.peso_amostrado_comprimentos as DECIMAL(10,2)) peso_am_spp,
                       cast(p7.n_amostrado_comprimentos as DECIMAL(10,0)) n_amostrado_comprimentos,
                       p7.n_machos n_machos_tot,p7.n_femeas n_femeas_tot,p7.n_indeterminados n_indeterminados_tot,
                       p7.n_nao_observados n_nao_observados_tot,p7.peso_machos_amostr,p7.peso_femeas_amostr,p7.peso_indeterminados_amostr,p11.num_observacao,
                       case when cast(p11.sexo as CHAR)='1' then 'M' when cast(p11.sexo as CHAR)='2' then 'F' when cast(p11.sexo as CHAR)='3' then 'I' 
                       when cast(p11.sexo as CHAR)='3' then 'H' when cast(p11.sexo as CHAR)='4' then 'Nobs' end sexo,
                       p11.estado_maturacao,cast(p11.comp_total as DECIMAL(10,2)) comp_total,cast(p11.peso_total as DECIMAL(10,2)) peso_total,
                       p11.recolha_gonada,p11.recolha_otolito,p11.recolha_escamas,p11.recolha_ilicio,p11.recolha_vertebras,p11.recolha_raio_barbatana,
                       p11.recolha_espinhos_dorsais,p11.recolha_espinhos_caudais,p11.recolha_estatolitos,p11.recolha_siba,p11.recolha_bastonetes,p11.recolha_bicos,p11.obs,
                       cast(p12.comp_manto as DECIMAL(10,2)) comp_manto,cast(p12.peso_eviscerado as DECIMAL(10,2)) peso_eviscerado,
          					   cast(p12.peso_gonada as DECIMAL(10,2)) peso_gonada,cast(p12.peso_gonada_fixado as DECIMAL(10,2)) peso_gonada_fixado,
          					   p12.m_peso_complex_espermatoforico,p12.estado_replecao_estomago,p12.fecundada,
          					   cast(p12.peso_gland_digestiva as DECIMAL(10,2)) peso_gland_digestiva,cast(p12.comp_testiculo as DECIMAL(10,2)) comp_testiculo,
          					   cast(p12.peso_testiculo as DECIMAL(10,2)) peso_testiculo,cast(p12.peso_gland_nidamentar_c_acessoria as DECIMAL(10,2)) peso_gland_nidamentar_c_acessoria,
          					   cast(p12.peso_ovario as DECIMAL(10,2)) peso_ovario,cast(p12.peso_oviducto_proximal as DECIMAL(10,2)) peso_oviducto_proximal,
          					   cast(p12.peso_ovario_c_oviducto as DECIMAL(10,2)) peso_ovario_c_oviducto,cast(p12.peso_gland_oviducal as DECIMAL(10,2)) peso_gland_oviducal,
          					   cast(p12.peso_oviducto_distal as DECIMAL(10,2)) peso_oviducto_distal,
          					   cast(p12.peso_gland_ovi_c_ovi_distal as DECIMAL(10,2)) peso_gland_ovi_c_ovi_distal,p12.estimacao_fecundidade,p12.fecundidade
                       from pnab.viagem p1,pnab.venda p2,pnab.embarcacao emb,porto por,pnab.regiao_porto rpo,pnab.denominacao p3,pnab.cat_comercial p4,
                       pnab.denominacao_comercial p5,pnab.caixa p6,pnab.amostra_especie p7,pnab.especie_generica p8,pnab.individuo p11,pnab.bio_cefalopode p12,
                       pnab.estrat_amostragem est_am
                       where p2.viagem=p1.id and emb.id=p1.embarcacao and por.id=p2.porto and rpo.id=por.regiao and p2.id=p3.origem and p4.id=p3.cat_comercial 
                       and p3.denominacao_comercial=p5.id and p6.denominacao=p3.id and p7.caixa=p6.id and p7.especie=p8.id and p11.amostra=p7.id
                       and p11.id=p12.id and p3.estrat_amostragem=est_am.id and p8.cod_fao='OCC'
                       UNION ALL
                       select p1.id id_viagem,p2.id id_origem,p3.id id_denominacao,p6.id id_caixa,p7.id id_spp,p11.id id_indiv,'OnBoard' Sampling_type,
                       case when rpo.desig = 'Norte' then 'NW' when rpo.desig = 'Centro' then 'SW' else rpo.desig end regiao,
                       p1.data_fin,null data_venda,case when substr(p1.data_fin,6,2) in ('01','02','03') then '1' when substr(p1.data_fin,6,2) in ('04','05','06') then '2'
                       when substr(p1.data_fin,6,2) in ('07','08','09') then '3' else '4' end trim,DATE_FORMAT(p1.data_fin, '%Y') ano,
                       emb.nome nome_navio,emb.matricula,emb.cfr,por.nome lota,por.codigo_slv iporto,
                       null peso_vendido,p4.desig cat_com,p5.desig denominacao,est_am.desig estrategia_amostragem,cast(p3.peso_total as DECIMAL(10,2)) peso_total_dom,
                       cast(p3.peso_amostrado as DECIMAL(10,2)) peso_amostrado_dom,cast(p3.n_caixas as DECIMAL(10,0)) n_caixas,
                       cast(p3.n_caixas_amostradas as DECIMAL(10,0)) n_caixas_amostradas,p8.cod_fao especie_am,cast(p6.peso_total as DECIMAL(10,2)) peso_total_caixa,
                       cast(p6.peso_amostrado as DECIMAL(10,2)) peso_am_caixa,
                       cast(p6.n_total as DECIMAL(10,0)) n_total_caixa,cast(p6.n_amostrados as DECIMAL(10,0)) n_amostrados_caixa,
                       cast(p7.peso_total as DECIMAL(10,2)) peso_total_spp,cast(p7.n_total as DECIMAL(10,0)) n_total_spp,
                       cast(p7.peso_amostrado_comprimentos as DECIMAL(10,2)) peso_am_spp,
                       cast(p7.n_amostrado_comprimentos as DECIMAL(10,0)) n_amostrado_comprimentos,
                       p7.n_machos n_machos_tot,p7.n_femeas n_femeas_tot,p7.n_indeterminados n_indeterminados_tot,
                       p7.n_nao_observados n_nao_observados_tot,p7.peso_machos_amostr,p7.peso_femeas_amostr,p7.peso_indeterminados_amostr,p11.num_observacao,
                       case when cast(p11.sexo as CHAR)='1' then 'M' when cast(p11.sexo as CHAR)='2' then 'F' when cast(p11.sexo as CHAR)='3' then 'I' 
                       when cast(p11.sexo as CHAR)='3' then 'H' when cast(p11.sexo as CHAR)='4' then 'Nobs' end sexo,
                       p11.estado_maturacao,cast(p11.comp_total as DECIMAL(10,2)) comp_total,cast(p11.peso_total as DECIMAL(10,2)) peso_total,
                       p11.recolha_gonada,p11.recolha_otolito,p11.recolha_escamas,p11.recolha_ilicio,p11.recolha_vertebras,p11.recolha_raio_barbatana,
                       p11.recolha_espinhos_dorsais,p11.recolha_espinhos_caudais,p11.recolha_estatolitos,p11.recolha_siba,p11.recolha_bastonetes,p11.recolha_bicos,p11.obs,
                       cast(p12.comp_manto as DECIMAL(10,2)) comp_manto,cast(p12.peso_eviscerado as DECIMAL(10,2)) peso_eviscerado,
          					   cast(p12.peso_gonada as DECIMAL(10,2)) peso_gonada,cast(p12.peso_gonada_fixado as DECIMAL(10,2)) peso_gonada_fixado,
          					   p12.m_peso_complex_espermatoforico,p12.estado_replecao_estomago,p12.fecundada,
          					   cast(p12.peso_gland_digestiva as DECIMAL(10,2)) peso_gland_digestiva,cast(p12.comp_testiculo as DECIMAL(10,2)) comp_testiculo,
          					   cast(p12.peso_testiculo as DECIMAL(10,2)) peso_testiculo,cast(p12.peso_gland_nidamentar_c_acessoria as DECIMAL(10,2)) peso_gland_nidamentar_c_acessoria,
          					   cast(p12.peso_ovario as DECIMAL(10,2)) peso_ovario,cast(p12.peso_oviducto_proximal as DECIMAL(10,2)) peso_oviducto_proximal,
          					   cast(p12.peso_ovario_c_oviducto as DECIMAL(10,2)) peso_ovario_c_oviducto,cast(p12.peso_gland_oviducal as DECIMAL(10,2)) peso_gland_oviducal,
          					   cast(p12.peso_oviducto_distal as DECIMAL(10,2)) peso_oviducto_distal,
          					   cast(p12.peso_gland_ovi_c_ovi_distal as DECIMAL(10,2)) peso_gland_ovi_c_ovi_distal,p12.estimacao_fecundidade,p12.fecundidade
                       from pnab.viagem p1,pnab.lance p2,pnab.embarcacao emb,porto por,pnab.regiao_porto rpo,pnab.denominacao p3,pnab.cat_comercial p4,
                       pnab.denominacao_comercial p5,pnab.caixa p6,pnab.amostra_especie p7,pnab.especie_generica p8,pnab.individuo p11,pnab.bio_cefalopode p12,
                       pnab.estrat_amostragem est_am
                       where p2.viagem=p1.id and emb.id=p1.embarcacao and por.id=p1.porto_fin and rpo.id=por.regiao and p2.id=p3.origem and p4.id=p3.cat_comercial 
                       and p3.denominacao_comercial=p5.id and p6.denominacao=p3.id and p7.caixa=p6.id and p7.especie=p8.id and p11.amostra=p7.id
                       and p11.id=p12.id and p3.estrat_amostragem=est_am.id and p8.cod_fao='OCC'
                       )a
                       LEFT JOIN /*maturacoes*/
                       (select p1.id,p1.desig,p2.desig escala_mat from pnab.estado_maturacao p1,pnab.escala_estado_maturacao p2 where p2.id=p1.escala) b
                       ON b.id=a.estado_maturacao
```


# Carregar dados

```{r}

```

# Checklist

- [x] Desembarques 1986 - 2019

- [x] Biologicas 1997 - 2016

- [x] Biologicas 2017 - 2019 

- [x] Lotas - 1997 - 2016

- [x] Lotas - 2017 - 2019

- [ ] Respescar scritp dos cephs

- [ ] Procurar ampliaçõe de SOL



## Desembarques
 
```{r}
land <- read.csv("PT_land_1986_2019.csv", sep = ";")

land <- 
land %>% 
  filter(SPECIES %in% c("OCC", "OCT")) %>%
  filter(PESQUEIRO == "P") %>%
  transmute(LANDING_COUNTRY = factor(LANDING_COUNTRY),
            HARBOUR = factor(HARBOUR),
            GEAR = factor(GEAR),
            FISHING_5 = factor(FISHING_5),
            SPECIES = factor("OCC"),
            YEAR = factor(YEAR),
            MONTH = factor(MONTH),
            SUB.AREA = factor(SUB.AREA),
            land_kg = LANDINGS_WEIGHT_KG)
```       

```{r}
portos_slv <- read.csv("dados/codigos_portos.csv")
```

## Biologicas

- [ ] Verificar outliers nos comprimentos
- [ ] Uniformizar portos entre as duas tabelas

```{r bio_16}
bio16 <- read.csv("allspp_19972016_bio.csv", sep = ";", dec = ",")

bio16 <- 
bio16 %>%
  filter(COD_FAO == "OCC") %>%
  # filter()
  transmute(ID_AMOSTRA = factor(ID_AMOSTRA),
            DATA = as.POSIXct(DATA_AM, format = '%d-%m-%Y'),
            ANO = factor(ANO),
            PORTO = factor(PORTO_NOME),
            REGIAO = case_when(REGIAO == "N" ~ "27.a.c.n",
                               REGIAO == "C" ~ "27.a.c.s",
                                        TRUE ~ "27.a.s.a"),
            ARTE_EU = factor(ARTE_EU),
            COD_FAO = factor("OCC"),
            land_kg = DESEMBARQUE, # desembarque da denominação na viagem
            PESO_AM = PESO_AM,
            N_OBS = N_OBS,
            C_CLASSE = C_CLASSE,
            C_INDIVIDUAL = C_INDIVIDUAL,
            P_INDIVIDUAL = P_INDIVIDUAL,
            P_EVISCERADO = P_EVISCERADO,
            SEXO = factor(case_when(SEXO == "F" ~ "F",
                                    SEXO == "f" ~ "F",
                                    SEXO == "M" ~ "M",
                                    SEXO == "m" ~ "M",
                                    TRUE ~ "I")),
            EST_MATURACAO = factor(case_when(EST_MATURACAO == "2         " ~ "2",
                                             EST_MATURACAO == "4         " ~ "4",
                                             EST_MATURACAO == "3         " ~ "3",
                                             EST_MATURACAO == "1         " ~ "1",
                                             EST_MATURACAO == "5         " ~ "5",
                                             EST_MATURACAO == "0         " ~ "0",                                                EST_MATURACAO == "1" ~ "1",
                                             EST_MATURACAO == "2/3       " ~ "2/3",
                                             EST_MATURACAO == "" ~ "NA",
                                             EST_MATURACAO == "1       1 " ~ "1",
                                             EST_MATURACAO == "2" ~ "2",
                                             EST_MATURACAO == "3" ~ "3",
                                             EST_MATURACAO == "5" ~ "5",
                                             EST_MATURACAO == "4" ~ "4")),
            C_PENIS = C_PENIS,
            C_TEST = C_TEST,
            P_CESPERM = P_CESPERM,
            P_OVARIO = P_OVARIO,
            P_GOVID = P_GOVID,
            D_GOVID = D_GOVID,
            C_GASS = C_GASS,
            P_GASS = P_GASS,
            D_GNID = D_GNID,
            P_GNID = P_GNID,
            P_COVID = P_COVID,
            E_ESTOM = E_ESTOM,
            P_GDIGEST = P_GDIGEST,
            FECUNDADA = factor(FECUNDADA)) 

```

```{r bio19 }
bio_naut %>% group_by(ano, trim, estrategia_amostragem) %>%
  summarise(cona = length(unique(id_viagem)))

bio_naut %>%
  filter(estrategia_amostragem == "Species Focus") %>%
  transmute(id_viagem = factor(id_viagem),
            id_denominacao = factor(id_denominacao),
            id_caixa = factor(id_caixa),
            id_spp = factor(id_spp),
            id_indiv = factor(id_indiv),
            REGIAO = factor( 
              case_when(regiao == "Sul" ~ "27.9.a.s.a",
                               regiao == "SW" ~ "27.9.a.c.s",
                               regiao == "NW" ~ "27.a.c.n")),
            DATA = as.POSIXct(data_venda, format = '%Y-%m-%d'),
            trim = factor(trim),
            ANO = factor(ano),
            PORTO = factor(lota),
            land_kg = peso_total_dom,
            cat_com = factor(cat_com),
            )
  


```


