---
title: "R Notebook"
output: html_notebook
---

# Setup

```{r}
library(ggplot2)
library(dplyr)
library(reshape2)
library(openxlsx)
library(data.table)
```
# Objectivos

-   [ ] Importar e limpar dados
-   [ ] Fazer ampliações
-   [ ] Análise

# Checklist

-   [x] Desembarques 1986 - 2019

-   [x] Biologicas 1997 - 2016

-   [x] Biologicas 2017 - 2019

-   [x] Lotas - 1997 - 2016

-   [x] Lotas - 2017 - 2019

-   [ ] Respescar scritp dos cephs

-   [ ] Procurar ampliaçõe de SOL

# Importar e limpar dados

```{r}
load("C:/Google Drive/2021_occ_paper/outputs_queries_naut.Rdata")
```

## Desembarques

```{r}
portos_slv <- read.csv("dados/codigos_portos.csv")
portos_slv[182,] <- c(40950, "CAIS DO BICO", "csbic", "NW","AVEIRO", "PTCDB", "CDB",NA,NA)
```

```{r}
# pulpito é o 826
land <- read.csv("PT_land_1986_2019.csv", sep = ";")

land <- 
land %>% 
  filter(SPECIES %in% c("OCC", "OCT")) %>%
  filter(PESQUEIRO == "P") %>%
  transmute(LANDING_COUNTRY = factor(LANDING_COUNTRY),
            HARBOUR = factor(HARBOUR),
            GEAR = factor(GEAR),
            # FISHING_5 = factor(FISHING_5),
            SPECIES = factor("OCC"),
            YEAR = factor(YEAR),
            MONTH = factor(MONTH),
            SUB.AREA = factor(SUB.AREA),
            land_kg = LANDINGS_WEIGHT_KG)

land <-
merge(land,
      (portos_slv %>% select(codporto, nome)),
      by.x = "HARBOUR",
      by.y = "codporto",
      all.x = T, all.y = F)

land19 <- read.csv('dados//1_desembarques-mensais_2019.csv', sep = ';', dec = ',')

land19 <-
merge(land19,
      (portos_slv %>% select(codporto, nome)),
      by.x = "PORTO_SLV",
      by.y = "codporto",
      all.x = T, all.y = F)

land19 <-
land19 %>%
  filter(ESPECIE_SLV == 826) %>%
  filter(PESQUEIRO == "N") %>%
  filter(nome!= "PONTA DELGADA (DOCA)") %>%
  # # group_by(ANO, MES, nome, ARTE) %>%
  # summarise(QESTIMADA = sum(QESTIMADA)) %>%
  # ungroup %>%
  transmute(HARBOUR = factor(PORTO_SLV),
            LANDING_COUNTRY = factor("PRT"),
            GEAR = factor(case_when(ARTE == 5 ~ "PS",
                             ARTE == 3 ~ "OTB",
                             ARTE == 13 ~ "MIS")),
            # FISHING_5 = factor("euseila"),
            SPECIES = factor("OCC"),
            YEAR = factor(ANO),
            MONTH = factor(MES),
            SUB.AREA = factor(case_when(nome %in% c("VIANA DO CASTELO",
                                                    "CAMINHA",
                                                    "ESPOSENDE",
                                                    "V. PRAIA DA ANCORA",
                                                    "CASTELO DO NEIVA",
                                                    "FAO",
                                                    "POVOA DO VARZIM", 
                                                    "V. CHA",
                                                    "V. CONDE", 
                                                    "MATOSINHOS",
                                                    "ANJEIRAS",
                                                    "AFURADA",
                                                    "AGUDA",
                                                    "ESPINHO",
                                                    "VALBOM",
                                                    "AVEIRO",
                                                    "VAGUEIRA",
                                                    "TORREIRA",
                                                    "MIRA",
                                                    "FURADOURO",
                                                    "CAIS DO BICO",
                                                    "FIGUEIRA DA FOZ") ~ "27.9.a.c.n",
                                        nome %in% c("NAZARE",
                                                    "PENICHE",
                                                    "FOZ DO ARELHO",
                                                    "VIEIRA DE LEIRIA",
                                                    "CASCAIS",
                                                    "SESIMBRA",
                                                    "COSTA DA CAPARICA",
                                                    "TRAFARIA",
                                                    "FONTE DA TELHA",
                                                    "SETUBAL",
                                                    "CARRASQUEIRA",
                                                    "SINES",
                                                    "V. NOVA DE MILFONTES",
                                                    "AZENHA DO MAR",
                                                    "ZAMBUJEIRA") ~ "27.9.a.c.s",
                                        T ~ "27.9.a.s.a")),
            land_kg = QESTIMADA,
            nome = factor(nome))

land <- rbind(land, land19)

land %>% group_by(HARBOUR, LANDING_COUNTRY, GEAR,
                  SPECIES, YEAR, MONTH, SUB.AREA, nome) %>%
  summarise(land_kg = sum(land_kg, na.rm = T)) -> land


```

## Biologicas

```{r bio_16}
bio16 <- read.csv("allspp_19972016_bio.csv", sep = ";", dec = ",")

bio16 <- 
bio16 %>%
  filter(COD_FAO == "OCC") %>%
  # filter()
  transmute(ID_AMOSTRA = factor(ID_AMOSTRA),
            DATA = as.POSIXct(DATA_AM, format = '%d-%m-%Y'),
            ANO = factor(ANO),
            PORTO = droplevels(factor(PORTO_NOME)),
            REGIAO = case_when(REGIAO == "N" ~ "27.9.a.c.n",
                               REGIAO == "C" ~ "27.9.a.c.s",
                                        TRUE ~ "27.9.a.s.a") %>% factor,
            ARTE_EU = factor(ARTE_EU),
            especie_am = factor("OCC"),
            land_kg = DESEMBARQUE, # desembarque da denominação na viagem
            PESO_AM = PESO_AM,
            N_OBS = N_OBS,
            C_CLASSE = C_CLASSE,
            C_INDIVIDUAL = C_INDIVIDUAL,
            P_INDIVIDUAL = P_INDIVIDUAL,
            P_EVISCERADO = P_EVISCERADO,
            SEXO = factor(case_when(SEXO == "F" ~ "F",
                                    SEXO == "f" ~ "F",
                                    SEXO == "M" ~ "M",
                                    SEXO == "m" ~ "M",
                                    TRUE ~ "I")),
            EST_MATURACAO = factor(case_when(EST_MATURACAO == "2         " ~ "2",
                                             EST_MATURACAO == "4         " ~ "4",
                                             EST_MATURACAO == "3         " ~ "3",
                                             EST_MATURACAO == "1         " ~ "1",
                                             EST_MATURACAO == "5         " ~ "5",
                                             EST_MATURACAO == "0         " ~ "0",                                                EST_MATURACAO == "1" ~ "1",
                                             EST_MATURACAO == "2/3       " ~ "2/3",
                                             EST_MATURACAO == "" ~ "NA",
                                             EST_MATURACAO == "1       1 " ~ "1",
                                             EST_MATURACAO == "2" ~ "2",
                                             EST_MATURACAO == "3" ~ "3",
                                             EST_MATURACAO == "5" ~ "5",
                                             EST_MATURACAO == "4" ~ "4")),
            # C_PENIS = C_PENIS,
            # C_TEST = C_TEST,
            P_TEST = P_TEST,
            P_CESPERM = P_CESPERM,
            P_OVARIO = P_OVARIO,
            P_GOVID = P_GOVID,
            D_GOVID = D_GOVID,
            # C_GASS = C_GASS,
            # P_GASS = P_GASS,
            D_GNID = D_GNID,
            # P_GNID = P_GNID,
            # P_COVID = P_COVID,
            E_ESTOM = E_ESTOM,
            P_GDIGEST = P_GDIGEST,
            # FECUNDADA = factor(FECUNDADA)
            ) 

```

```{r bio_19 }
bio_naut %>% group_by(ano, trim, estrategia_amostragem) %>%
  summarise(cona = length(unique(id_viagem)))

bio19 <-
bio_naut %>%
  filter(estrategia_amostragem == "Species Focus") %>%
  transmute(id_viagem = factor(id_viagem),
            id_denominacao = factor(id_denominacao),
            id_caixa = factor(id_caixa),
            id_spp = factor(id_spp),
            id_indiv = factor(id_indiv),
            REGIAO = factor( 
              case_when(regiao == "Sul" ~ "27.9.a.s.a",
                               regiao == "SW" ~ "27.9.a.c.s",
                               regiao == "NW" ~ "27.9.a.c.n")),
            DATA = as.POSIXct(data_venda, format = '%Y-%m-%d'),
            trim = factor(trim),
            ANO = factor(ano),
            PORTO = factor(lota),
            cat_com = factor(cat_com),
            especie_am = factor("OCC"),
            land_kg = peso_total_dom,
            peso_amostrado_dom = peso_amostrado_dom,
            peso_total_caixa = peso_total_caixa,
            peso_am_caixa = peso_am_caixa,
            peso_total_spp = peso_total_spp,
            peso_am_spp = peso_am_spp,
            n_total_caixa = n_total_caixa,
            n_amostrados_caixa = n_amostrados_caixa,
            n_total_spp = n_total_spp,
            n_amostrado_comprimentos = n_amostrado_comprimentos,
            n_nao_observados_tot = n_nao_observados_tot,
            SEXO = factor(sexo),
            E_ESTOM = factor(estado_replecao_estomago),
            EST_MATURACAO = factor(case_when(estado_maturacao == "1 - imatura" ~ 1,
                                       estado_maturacao == "1 - imaturo" ~ 1,
                                       estado_maturacao == "2 - maturação" ~ 2,
                                       estado_maturacao == "3 - matura" ~ 3,
                                       estado_maturacao == "3 - maturo" ~ 3,
                                       estado_maturacao == "4 - postura" ~ 4,
                                       estado_maturacao == "4 - senil" ~ 4,
                                       estado_maturacao == "5 - senil" ~ 5)),
            comp_manto = comp_manto,
            peso_total = peso_total,
            peso_eviscerado = peso_eviscerado,
            m_peso_complex_espermatoforico = m_peso_complex_espermatoforico,
            peso_testiculo = peso_testiculo,
            peso_gland_oviducal = peso_gland_oviducal,
            peso_ovario = peso_ovario,
            peso_gland_digestiva = peso_gland_digestiva) %>%
  filter(DATA <= "2019-12-31")
```

## Lotas

```{r lota_16}
lota16 <- read.csv("allspp_19972016_cmp.csv", sep = ";", dec = ",")

OTB <-
unique(lota16$ARTE_EU)[grepl('OTB',unique(lota16$ARTE_EU)) |
                         grepl('TRAWL',unique(lota16$ARTE_EU))]
PS <-
unique(lota16$ARTE_EU)[grepl('SEI',unique(lota16$ARTE_EU)) ]


lota16 <-
  lota16 %>% 
    filter(COD_FAO == 'OCC') %>%
    transmute(ID_VIAGEM = factor(ID_VIAGEM),
              ID_AMOSTRA = factor(ID_AMOSTRA),
              DATA = as.POSIXct(DATA_AM, format = ('%d-%m-%Y')),
              ANO = factor(ANO),
              PORTO_NOME = factor(case_when(PORTO_NOME == "VILA REAL S. ANTONIO" ~ "VRSA",
                                            TRUE ~ PORTO_NOME)),
              REGIAO = case_when(REGIAO == "N" ~ "27.9.a.c.n",
                                 REGIAO == "C" ~ "27.9.a.c.s",
                                          TRUE ~ "27.a.9.s.a"),
              ARTE_EU = factor(ARTE_EU),
              GEAR = factor(case_when(ARTE_EU %in% OTB ~ "OTB",
                                      ARTE_EU %in% PS ~ "PS",
                                      TRUE ~ "MIS")),
              COD_FAO = factor('OCC'),
              land_kg = DESEMBARQUE,
              PESO_AM = PESO_AM,
              cat = factor(
                case_when(
                  CAT %in% c("0", "T0", "~0", "T0.", "TO", "T", "TUD", "MIS") ~ "T0",
                  CAT %in% c("1", "T1", "T1*", "T1+") ~ "T1",
                  CAT %in% c("T2", "2", "T2*") ~ "T2",
                  CAT %in% c("3", "T3"," T3","T3R") ~ "T3",
                  CAT %in% c("T4", "4") ~ "T4",
                  CAT %in% c("T5", "5", "T54") ~ "T5",
                  CAT %in% c("T6", "6") ~ "T6",
                  CAT %in% c("P", "P-", "P.") ~ "P",
                  CAT %in% c("MP") ~ "MP",
                  CAT %in% c("M") ~ "M",
                  CAT %in% c("GM") ~ "GM",
                  CAT %in% c("G", "G+") ~ "G",
                  CAT %in% c("999") ~ "tatudouiui")),
              PESO_A_C = PESO_A_C,
              PESO_D_C = PESO_D_C,
              N_IND = N_IND,
              C_CLASSE = C_CLASSE,
              INDIF = INDIF
              )
```

```{r lota_19}

OTB <-
unique(lota_pesos_comp_polvos$arte_eu)[grepl('OTB',unique(lota_pesos_comp_polvos$arte_eu)) |
                         grepl('TRAWL',unique(lota_pesos_comp_polvos$arte_eu))]
PS <-
unique(lota_pesos_comp_polvos$arte_eu)[grepl('PS_',unique(lota_pesos_comp_polvos$arte_eu)) ]

lota19 <-
lota_pesos_comp_polvos %>%
            # filter(estrategia_amostragem == "Concurrent Sampling") %>%
            transmute(id_viagem = factor(id_viagem),
                      id_denominacao = factor(id_denominacao),
                      id_caixa = factor(id_caixa),
                      id_spp = factor(id_spp),
                      REGIAO = factor( 
                               case_when(zona == "Sul" ~ "27.9.a.s.a",
                                         zona == "SW" ~ "27.9.a.c.s",
                                         zona == "NW" ~ "27.a.c.n")),
                      DATA = as.POSIXct(data_venda, format = '%Y-%m-%d'),
                      ANO = factor(ano),
                      MES = factor(mes),
                      codporto = factor(codporto),
                      PORTO = factor(lota),
                      GEAR = factor(
                        case_when(arte_eu %in% OTB ~ 'OTB',
                                  arte_eu %in% PS ~ 'PS',
                                  TRUE ~ 'MIS')),
                      
                      cat_com = factor(cat_com),
                      especie_am = factor("OCC"),
                      land_kg = peso_total_dom,
                      CAT = factor(cat_com),
                      peso_amostrado_dom = peso_amostrado_dom,
                      peso_total_caixa = peso_total_caixa,
                      peso_am_caixa = peso_am_caixa,
                      peso_total_spp = peso_total_spp,
                      peso_am_spp = peso_am_spp,
                      n_total_caixa = n_total_caixa,
                      n_amostrados_caixa = n_amostrados_caixa,
                      n_total_spp = n_total_spp,
                      n_amostrado_comprimentos = n_amostrado_comprimentos,
                      n_nao_observados = n_nao_observados,
                      n_nao_observados_tot = n_nao_observados_tot,
                      classe_comp = classe_comp)

lota19 <-
merge(lota19, portos_slv[,c("codporto","nome")],
      by.x = 'codporto',
      by.y = 'codporto',
      all.x = T,
      all.y = F)
      


```

# TO DO

-   [ ] Verificar outliers nos comprimentos

    -   tabela **bio16** alterna entre comprimentos a cm e mm *corrigido*
    -   bicho de sagres foi pesado em kg *corrigido*
    -   devo um fino ao DD porque ele encontrou o polvo da fuzeta

-   [ ] Uniformizar portos entre as duas tabelas

-   [ ] Não temos categoria nos dados SIC; que fazer?

-   [ ] Uniformizar pesos e comprimentos na lota 19

-   [ ] Ampliações

# Limpezas

```{r limpa_bio_16}
cm_mm <- which(bio16$C_INDIVIDUAL < 40)
table(bio16[cm_mm,]$PORTO, bio16[cm_mm,]$ANO)
table(bio16[-cm_mm,]$PORTO, bio16[-cm_mm,]$ANO)

bio16$C_INDIVIDUAL_corr <- bio16$C_INDIVIDUAL
bio16[cm_mm,]$C_INDIVIDUAL_corr <- bio16[cm_mm,]$C_INDIVIDUAL_corr*10

# corrigir pesos registados em kg - 2 obs
bio16[is.na(bio16$P_INDIVIDUAL),]$P_INDIVIDUAL <- 0
bio16[bio16$P_INDIVIDUAL > 0 & bio16$P_INDIVIDUAL < 20,]$P_INDIVIDUAL <- bio16[bio16$P_INDIVIDUAL > 0 & bio16$P_INDIVIDUAL < 20,]$P_INDIVIDUAL * 1000

bio16[is.na(bio16$C_INDIVIDUAL_corr),]$C_INDIVIDUAL_corr <- 0
bio16[bio16$C_INDIVIDUAL_corr == 12.2,]$C_INDIVIDUAL_corr <- 122


  bio16[bio16$C_INDIVIDUAL_corr < 20,]$C_INDIVIDUAL_corr * 10


bio16 %>%
  filter(C_INDIVIDUAL_corr < 500) %>%
  filter(P_INDIVIDUAL > 0) %>%
  # filter(REGIAO == "27.a.s.a") %>%
  ggplot + 
  geom_point(aes(y = C_INDIVIDUAL_corr, x = P_INDIVIDUAL, col = PORTO)) + 
  theme_light() + 
  # geom_hline(aes(yintercept = 40), col = 'red') + 
  # facet_wrap(REGIAO ~ ANO) + 
  theme(legend.position = 'bottom')
```

```{r limpa_bio_19}
bio19 %>%
  ggplot + 
  geom_point(aes(y = comp_manto, x = peso_total, col = PORTO)) + 
  theme_light() + 
  # geom_hline(aes(yintercept = 40), col = 'red') + 
  facet_wrap(REGIAO ~ ANO) + 
  theme(legend.position = 'bottom')

names(bio19)
```

```{r limpa_lota_16}

# viagens filhas da puta em sines, medidas ate ao tentaculo:
# lota16 %>% filter(PORTO_NOME == "SINES" & ANO == 2009) %>%
#   select(ID_VIAGEM,C_CLASSE) %>%
#   group_by(ID_VIAGEM) %>%
#   summarise(ref = min(C_CLASSE))
viag_sines <- c(106841,106857,106876,106931,106897,106930,106915,106835,106921,107703)

lota16 %>%
  filter(!C_CLASSE %in% c(998,999)) %>%
  filter(!ID_VIAGEM %in% viag_sines) %>% 
    ggplot + 
  geom_point(aes(y = PESO_AM, x = C_CLASSE, col = PORTO_NOME)) + 
  theme_light() + 
  # geom_hline(aes(yintercept = 40), col = 'red') + 
  facet_wrap(REGIAO ~ .) + 
  theme(legend.position = 'bottom')
```

# Ampliaçoes

Metodologia das ampliações: feitas de forma directa, entre o peso amostrado da denominação e peso total da denominação.

Não foram obtidos landings para 42 observações (classes de comprimento) uma vez que a unidade amostral correspondente não tem desembarques associados

```{r amplia_lota16}

# 1 - acrescentamos desembarque da unidade amostral correspondente: EGRUPART x MES x ANO x LOTA
amp16 <-
merge((lota16 %>% mutate(MES = gsub('(?<=\\b|-)0',
                                    '',
                                    format(lota16$DATA, format = '%m'),
                                    perl=TRUE))),
      (land %>% select(nome, GEAR, YEAR, MONTH, land_kg)),
      by.x = c('PORTO_NOME', 'GEAR','ANO', 'MES'),
      by.y = c('nome', 'GEAR', 'YEAR', 'MONTH'),
      all.x = T, all.y = F) %>%
             mutate(INDIF = case_when(is.na(INDIF) ~ 0,
                               TRUE ~ as.double(INDIF)), # limpa os NAs de INDIF
             land_kg.x = case_when(is.na(land_kg.x) ~ PESO_D_C,
                                   TRUE ~ land_kg.x),
             PESO_AM = case_when(is.na(PESO_AM) & 
                                   PESO_D_C == land_kg.x &
                                   PESO_A_C == PESO_D_C ~ PESO_D_C,
                                  is.na(PESO_AM) &
                                    PESO_A_C != PESO_D_C ~ PESO_A_C,
                                  is.na(PESO_AM) &
                                    PESO_A_C == PESO_D_C &
                                    PESO_D_C != land_kg.x ~ PESO_A_C,
                                 TRUE ~ as.double(PESO_AM)),
             n_amplia =INDIF * land_kg.x/PESO_AM) %>% # amplia a denominacao
    group_by(REGIAO, PORTO_NOME, GEAR, ANO, MES, C_CLASSE) %>%
    summarise(desemb = unique(land_kg.y),
              desemb_viag = sum(land_kg.x),
              n = sum(n_amplia),
              n_final = n_amplia * desemb / desemb_viag) %>%
          # amplia ao desembarque total

#a partir daqui é o check
  filter(REGIAO == "27.9.a.c.n") %>%
  filter(GEAR == "MIS") %>%
  filter(MES == "5") %>%
  filter(ANO == "2012") %>%
  group_by(C_CLASSE) %>%
  summarise(freq = sum(n_final)/1000)

amp19 <- 
  lota19 %>%
     # amplia a viagem
     mutate(n_amplia = 
                       land_kg / peso_amostrado_dom *
                       peso_total_caixa / peso_am_caixa *
                       peso_total_spp / peso_am_spp * 
                       n_nao_observados) 

%>%
     group_by(REGIAO, nome, ANO, MES, classe_comp) %>%
     summarise(freq = sum(n_amplia))
                      
                      
                    
                    
                    
  merge((lota19 %>% 
                  mutate(MES = gsub('(?<=\\b|-)0',
                                    '',
                                    format(lota19$DATA, format = '%m'),
                                    perl=TRUE))),
     (land %>% select(nome, GEAR, YEAR, MONTH, land_kg)),
     by.x = c('nome', 'GEAR','ANO', 'MES'),
     by.y = c('nome', 'GEAR', 'YEAR', 'MONTH'),
     all.x = T, all.y = F) %>%                    
                    
                    
                    
                    ) %>%
             group_by(REGIAO, PORTO_NOME, GEAR, ANO, MES, C_CLASSE) %>%
             summarise(desemb = unique(land_kg.y),
              desemb_viag = sum(land_kg.x),
              n = sum(n_amplia),
              n_final = n_amplia * desemb / desemb_viag) 

# spp
# caixa
# denom
# desemb_tot

```






```{r}
id <- paste(land$nome, land$GEAR, land$YEAR, land$MONTH, sep = "_")
length(unique(id))

id[duplicated(id)]
```



-   140 viagens com discrepância: decidir

## Proposta:

Depois de determninar curvas de peso-comprimento, fazer predict das amostragens em lota e comparar com o peso desembarcado da categoria

# Caracterizar desemabarques

```{r}
land %>%
  
  ggplot() + 
  geom_bar(stat = 'identity',
           aes(x = YEAR, y = land_kg/1000, fill = SUB.AREA)) + 
  theme_light() + 
  theme(legend.position = 'bottom',
        axis.text.x = element_text(angle = 90))

```

# Avaliar cclasses modais e recrutamento



# Relações Peso - Comprimento

```{r}
bio_tmp <-
data.frame(regiao = forcats::fct_c(bio16$REGIAO, bio19$REGIAO),
           comp_manto = c(bio16$C_INDIVIDUAL_corr, bio19$comp_manto * 10),
           peso = c(bio16$P_INDIVIDUAL, bio19$peso_total),
           ano = forcats::fct_c(bio16[,'ANO'], bio19[,'ANO']),
           mes = c(
                  format(bio16$DATA, format = '%m'),
                  format(bio19$DATA, format = '%m')),
           sexo = forcats::fct_c(bio16$SEXO, bio19$SEXO),
           mat = forcats::fct_c(bio16$EST_MATURACAO, bio19$EST_MATURACAO))
                              c(
                              format(bio16$DATA, format = '%m'),
                              format(bio19$DATA, format = '%m'))


bio_tmp <-
  bio_tmp %>%
    filter(peso > 0) %>%
    filter(comp_manto < 600) %>%
    filter(comp_manto > 0) %>% 
    filter(sexo %in% c('M', 'F'))

# curto e grosso, relaçao wL

wt.lm <-lm(log(bio_tmp$peso) ~ log(bio_tmp$comp_manto))
a <- wt.lm$coefficients[1]
b <- wt.lm$coefficients[2]


bio_tmp %>%
  ggplot() + 
    geom_point(aes(x = comp_manto,
                   y = peso,
                   col = sexo)) +
  geom_line(aes(x = comp_manto,
                 y = exp(a) * comp_manto ^ b)) +
  facet_grid(regiao ~ sexo) +
  theme_light() + 
  theme(legend.position = 'bottom')

# ensaio de maturacao

bio_tmp %>%
  group_by(mes, sexo, regiao) %>%
  summarise(imatur = mean(mat %in% c('1', '2'))) %>%
            
  ggplot() + 
    geom_line(aes(x = mes,
                   y = imatur,
                   group = sexo)) +

  facet_grid(regiao ~ sexo) +
  theme_light() + 
  theme(legend.position = 'bottom')

```




